【裁判字號】    95,上訴,1827
【裁判日期】    951031
【裁判案由】    偽造文書等
【裁判全文】
臺灣高等法院高雄分院刑事判決        95年度上訴字第1827號
上  訴  人  臺灣高雄地方法院檢察署檢察官
被      告  甲○○
                    現另案於臺灣高雄第二監獄執行中
上列上訴人因被告偽造文書等案件，不服臺灣高雄地方法院95年
度訴字第2407號中華民國95年8月17日第一審判決（起訴案號：
臺灣高雄地方法院檢察署95年度偵字第6578號），提起上訴暨移
請併辦（同署95年度偵字第1826號），本院判決如下：
    主  文
原判決關於甲○○部分撤銷。
甲○○共同連續攜帶兇器竊盜，累犯，處有期徒刑壹年捌月。扣
案之橘紅色T 型扳手壹支沒收。
    事  實
一、甲○○前於民國82、83年間因違反肅清煙毒條例案件，經本
    院及臺灣高雄地方法院分別判處應執行有期徒刑4 年2 月、
    3 年4 月，上開2 案接續執行，於民國86年5 月12日縮短刑
    期假釋出監，至90年9 月11日假釋付保護管束期滿，未被撤
    銷假釋而均已執行完畢論。詎甲○○仍不知悔改，或單獨（
    即事實一(2)、(3)、(5)）基於意圖為自己不法所有之概括犯意
    ；或與林文惠（即事實一(1)、(4)），共同基於意圖為自己不
    法所有之概括犯意聯絡，連續於下述時、地竊取他人財物：
  (1)於95年2 月7 日上午10時許，由林文惠駕駛車牌號碼145-NQ
    號營業用小客車搭載甲○○，前往高雄縣仁武鄉○○村○○
    ○路14號對面空地，其等物色目標後，由甲○○攜帶其所有
    客觀上足以傷害人之生命、身體而具危險性之橘紅色T 型扳
    手1 支，以該扳手開啟車門並啟動電門之方式，竊取丙○○
    所有之車牌號碼EP-1695 號、引擎號碼為1VK13E8PU094480
    號之TOYOTA牌自小客車1 輛，得手後，甲○○隨即將該車駛
    離現場，並將竊得之車輛藏放於不知情之蘇勇益（另為不起
    訴之處分）開設於高雄市小港區○○○○路與27路口之「詮響
    汽車修護廠」內，將該車零件拆解出售牟利。
  (2)於95年2 月12日晚間11時許，甲○○攜帶上開橘紅色T 型扳
    手1 支，前往高雄縣鳳山市○○路○○街口，以該扳手開啟
    車門並啟動電門之方式，竊取葉善源所有之車牌號碼ZJ-056
    5 號、車身號碼0000000P0000000 號之VOLVO 牌自小客車1
    部。得手後，並基於變造私文書之犯意，以不詳方式，將該
    車車身號碼「0000000P0000000 」變造為「0000000P000000
    0 」號後，卸下該車車殼裝置於不知情之何信都（另案經檢
    察官為不起訴之處分）所有之車牌號碼YX-0187 號VOLVO 牌
    同型自小客車上（該車車身號碼即為0000000P0000000） ，
    足生損害於葉善源及監理機關對車籍管理之正確性。
  (3)於95年2 月13日下午4 時許，甲○○攜帶上開橘紅色T 型扳
    手，前往高雄市○○○路50巷口，以該扳手拆解之方式，竊
    取沈靜濤所有之車牌號碼XU-6023 號自小客車車牌1 面，得
    手後將該車牌攜回前述「詮響汽車修護廠」。
  (4)於95年2 月21日某時，由林文惠駕駛上開營業用小客車搭載
    甲○○前往高雄市○鎮區○○路94巷口，由甲○○攜帶上開
    橘紅色T 型扳手，以該扳手開啟車門並啟動電門之方式，竊
    取陳佩伶所有、現由陳彥明使用之車牌號碼N6-3722 號國瑞
    牌白色自小客車1 部，得手後甲○○將該車開回「詮響汽車
    修護廠」內藏放，並將前開竊得之XU-6023 號車牌懸掛於該
    車前方。嗣警於95年2 月21日下午16時30分，持臺灣高雄地
    方法院所核發之搜索票，前往上開「詮響汽車修護廠」執行
    搜索之際，當場查獲甲○○與林文惠，並扣得甲○○所有之
    橘紅色T 型扳手1 支。
  (5)於94年9 月21日17時10分許，在高雄市○○區○○路與河提
    路口，甲○○攜帶上開客觀上可供凶器使用之T 型扳手，以
    該扳手開啟車門並啟動電門之方式，竊取孫名谷所有車牌號
    碼YA-4462 號自小客車，得手後交付莊哲宗，供莊哲宗為俗
    稱「變屍還魂」之改裝。嗣於同年10月3 日17時10分許，為
    警在陳永祥所經營位於高雄縣大寮鄉○○路○段579 號之1
    之「生財汽車保養場」房間內，查獲貼有陳有祥相片之孫名
    谷變造之身份證及駕照一枚（偽造文書部分由檢察官另案偵
    辦），而循線查獲。
二、案經高雄縣政府警察局林園分局、高雄市政府警察局苓雅分
    局先後報請臺灣高雄地方法院檢察署檢察官偵查起訴及移請
    併案審理。
    理  由
一、程序方面：
（一）本件被告甲○○（下稱被告）所犯係死刑、無期徒刑、最
      輕本刑為3 年以上有期徒刑以外之罪，已經被告就被訴事
      實為有罪之陳述，經本院聽取當事人之意見後，依刑事訴
      訟法第273 條之1 第1 項之規定，裁定進行簡式審判程序
      。是本件警詢、偵查卷內之人證、書證等證據，依同法第
      273 條之2 規定，簡式審判程序之證據調查，不受第159
      條第1 項關於傳聞法則規定之限制，即依法均有證據能力
      ，合先敘明。
二、實體方面：
（一）上揭事實，業據被告於本院及原審審理時坦承不諱，核與
      證人即被害人丙○○、葉善源、沈靜濤、乙○○、孫名谷
      及「詮響汽車修護廠」負責人蘇勇益於警詢之證詞相符，
      並有贓物認領收據、照片附卷可考，以及橘紅色T 型扳手
      1 支扣案可資佐證。被告上開自白與事實相符，自可採為
      認定事實之證據，被告上開犯行均堪以認定。本件事證明
      確，應予依法論科。
（二）按刑法第321 條第1 項第3 款之攜帶兇器竊盜罪，係以行
      為人攜帶兇器竊盜為其加重條件，此所謂兇器，其種類並
      無限制，凡客觀上足對人之生命、身體、安全構成威脅，
      具有危險性之兇器均屬之（最高法院79年臺上字第5253號
      判例參照）。查扣案之橘紅色T 型扳手1 支，末端銳利，
      質地堅硬，經原審法院當庭勘驗無誤，並有照片附卷可考
      （見原審卷第37頁、第43頁），足見被告所攜帶之上開工
      具，依社會一般觀念均足以對人之生命、身體安全構成威
      脅，在客觀上顯然具有危險性，應屬兇器。核被告就事實
      一(1)、(3)、(4)、(5)所為，係犯刑法第321 條第1 項第3 款
      攜帶兇器竊盜罪；就事實一(2)所為，則係犯刑法第321 條
      第1 項第3 款攜帶兇器竊盜罪及同法第210 條之變造私文
      書罪。被告就事實一(1)、(4)之犯行，與林文惠有犯意聯絡
      及行為分擔，為共同正犯。被告就事實一(2)所為之攜帶兇
      器竊盜罪及變造私文書罪，有方法目的之牽連關係，應從
      一重罪論以攜帶兇器竊盜罪論處。又被告先後5 次加重竊
      盜犯行，時間緊接，所犯罪名相同，為連續犯，應依刑法
      第56條規定，從一重論以連續攜帶兇器竊盜既遂罪處斷，
      並加重其刑（被告行為後，刑法第56條之牽連犯及連續犯
      之規定，業於94年1 月7 日修正公布刪除，並於95年7 月
      1 日施行，則被告之犯行，因行為後新法業已刪除牽連犯
      、連續犯之規定，此刪除雖非犯罪構成要件之變更，但顯
      已影響行為人刑罰之法律效果，自屬法律有變更，依新法
      第2 條第1 項規定，比較新、舊法結果，仍應適用較有利
      於被告之行為時法律即舊法論以牽連犯、連續犯）。又被
      告前於82、83年間因違反肅清煙毒條例案件，經本院及原
      審法院分別判處應執行有期徒刑4 年2 月、3 年4 月，上
      開2 案接續執行，於86年5 月12日縮短刑期假釋出監，至
      90 年9月11日假釋保護管束期滿，未被撤銷假釋而均已執
      行完畢論，此有臺灣高等法院被告前案紀錄表在卷可稽，
      其於5 年以內故意再犯本件有期徒刑以上之罪，不論依修
      正前之刑法第47條，或修正後之刑法第47條第1 項之規定
      ，均構成累犯，對被告而言並無有利或不利之情形，自不
      生新舊法比較之問題，應逕依修正前之刑法第47條，論以
      累犯，加重其刑，並依刑法第70條之規定，與上開連續犯
      事由遞加重之。又檢察官雖僅就事實一(1)、(2)、(3)、(4)之
      事實起訴，惟因事實一(5)所載之犯罪事實，與起訴書所載
      犯罪事實有連續犯之裁判上一罪關係，為起訴效力所及，
      本院自得一併予以審究，合此敘明。
（三）原審對被告予以論罪科刑，固非無見：惟查原判決未及審
      酌被告事實一(5)之犯行（即檢察官移請併辦部分），即有
      未合。原判決既有上開可議，自應由本院撤銷改判。爰審
      酌被告正值壯年，不思上進，以可供兇器使用之扳手恣意
      竊取他人車輛，將汽車零件變賣供己花用，甚至變造汽車
      車身號碼，致生損害於汽車所有人及監理機關管理車籍之
      正確性，對於被害人所造成之損失、及整個社會治安及經
      濟，影響非微；另被告犯後均坦承犯行，部分失竊車輛、
      車牌經被害人領回，及被告所犯竊盜案件多達5 件等一切
      情狀，量處如主文第2 項所示之刑。扣案之橘紅色T 型扳
      手壹支，係被告所有且為供與另一被告林文惠共同犯罪所
      用之工具，業據被告供承明確，應依刑法第38條第1 項第
      2 款規定，宣告沒收。至其他扣案之音響、擴大器、工具
      1 批等物（另含扳手2 支），均與本案被告犯行無關，則
      不予宣告沒收，附此敘明。
三、同案被告林文惠部分，均經原審判決確定，自不另論述，附
    此敘明。
據上論斷，應依刑事訴訟法369 條第1 項前段、第364 條、第29
9 條第1 項前段、第273 條之1 第1 項，刑法第2 條第1 項前段
、第28條、第321 條第1 項第3 款、第210 條、第38條第1 項第
2 款、修正前刑法第55條、第56條、第47條，判決如主文。
本案經檢察官陳國全到庭執行職務。
中    華    民    國    95    年    10    月    31    日
                  刑事第四庭    審判長法  官  蕭權閔
                                      法  官  林水城
                                      法  官  吳進寶
以上正本證明與原本無異。
如不服本判決應於收受本判決後10日內向本院提出上訴書狀，其
未敘述上訴理由者，並得於提起上訴後10日內向本院補提理由書
狀（均須按他造當事人之人數附繕本）「切勿逕送上級法院」。
中    華    民    國    95    年    10    月    31    日
                                      書記官  林佳蓉
附錄本件判決論罪科刑法條：
中華民國刑法第321條
犯竊盜罪而有左列情形之一者，處 6 月以上、 5 年以下有期徒
刑：
一  於夜間侵入住宅或有人居住之建築物、船艦或隱匿其內而犯
    之者。
二  毀越門扇、牆垣或其他安全設備而犯之者。
三  攜帶兇器而犯之者。
四  結夥三人以上而犯之者。
五  乘火災、水災或其他災害之際而犯之者。
六  在車站或埠頭而犯之者。
前項之未遂犯罰之
。
中華民國刑法第210條
偽造、變造私文書，足以生損害於公眾或他人者，處 5 年以下有
期徒刑。


司法院資訊處製作；財團法人民間司法改革基金會備份。
